臺灣臺中地方法院刑事判決　　　　　　　100年度訴字第192號
公　訴　人　　　臺灣臺中地方法院檢察署檢察官
被　　　告　　　蘇大瑋
指定辯護人　　　本院公設辯護人　賴忠杰
上列被告因毒品危害防制條例案件，經檢察官提起公訴（99年度
偵字第16043號），本院判決如下：
    主    文
蘇大瑋共同販賣第三級毒品，累犯，處有期徒刑貳年柒月。未扣
案之販賣毒品所得新臺幣壹萬壹仟伍佰元應與甲男連帶沒收，如
全部或一部不能沒收時，以其與甲男之財產連帶抵償之。又共同
販賣第三級毒品，累犯，處有期徒刑貳年柒月。未扣案之販賣毒
品所得新臺幣壹萬壹仟伍佰元應與甲男連帶沒收，如全部或一部
不能沒收時，以其與甲男之財產連帶抵償之。應執行有期徒刑肆
年。未扣案之販賣毒品所得新臺幣貳萬仟元應與甲男連帶沒收
，如全部或一部不能沒收時，以其與甲男之財產連帶抵償之。
    犯罪事實
一、蘇大瑋（綽號大尾）前因違反毒品危害防制條例案件，經本
    院以96年度訴字第96號判處有期徒刑9月確定，嗣因符合中
    華民國九十六年罪犯減刑條例之規定，經本院以96年度聲減
    字第2157號裁定減為有期徒刑4月15日，於民國（下同）96
    年7月18日易科罰金執行完畢。
二、蘇大瑋於99年4月間，受林家弘（另經本院以99年度訴字第2
    045號判處有期徒刑5年6月，現由臺灣高等法院臺中分院審
    理中）之委託，代為向有販賣第三級毒品愷他命（Ketamine
    ，俗稱「K他命」）之成年男子甲男（真實姓名及年籍詳卷
    ，檢察官另行偵辦中）遊說以較低之價格出售愷他命予林家
    弘。蘇大瑋明知愷他命屬毒品危害防制條例第2條第2項第3
    款所列之第三級毒品，非經許可，不得持有、販賣，仍與甲
    男共同基於意圖營利販賣第三級毒品愷他命之犯意聯絡，為
    以下之犯行：
（一）於99年4月26日夜間，蘇大瑋駕駛自小客車搭載甲男前往
      臺中市霧峰區（改制前為臺中縣霧峰鄉○○○路之「刺軍
      」刺青店外，以新臺幣（下同）1萬2500元之價格，販賣
      50 公克愷他命予林家弘，而完成交易，惟林家弘未當場
      支付價金。其後蘇大瑋於99年4月28日下午1時26分許、3
      時58 分許，使用行動電話門號0000000000號與林家弘使
      用之行動電話門號0000000000號聯絡相約，於同日下午稍
      後，前往「刺軍」刺青店，向林家弘取回5公克愷他命自
      行施用，並約定前開買賣價金改為1萬1500元。嗣於99年4
      月30 日夜間，林家弘因身處臺南市，乃以行動電話門號
      0000000000號與蘇大瑋使用之行動電話門號0000000000號
      及林家弘之女友夏欣嘩使用之行動電話門號0000000000號
      聯絡後，指示夏欣嘩代為轉交1萬1500元（扣除蘇大瑋取
      回之5公克愷他命價金）予蘇大瑋。蘇大瑋乃於同日夜間
      稍後，駕駛自小客車搭載甲男，前往夏欣嘩位於臺中市大
      里區（改制前為臺中縣大里市○○○路781巷12號之住處
      外，由蘇大瑋向夏欣嘩收取現金1萬1500元後，隨即轉交
      予甲男。
（二）於99年5月3日下午6至8時許，蘇大瑋駕駛自小客車搭載甲
      男前往臺中市○里區○○○路上之「T1」網咖外，以1萬
      1500元之價格，販賣50公克愷他命予林家弘。林家弘隨即
      帶同蘇大瑋及甲男前往夏欣嘩之上開住處，由林家弘入內
      取出現金1萬1500元，交付予蘇大瑋，並由蘇大瑋轉交予
      甲男，而完成交易。林家弘事後因認為該批愷他命品質不
      佳，復於99年5月4日下午3時20分許，使用行動電話門號
      0000000000號撥打予蘇大瑋使用之行動電話門號00000000
      00號，表示「這個不行啦（即品質不佳之意）」等語。
三、嗣因臺灣臺中地方法院檢察署檢察官指揮臺中市政府（改制
    前為臺中縣）警察局霧峰分局偵辦林家弘涉嫌販賣愷他命案
    件，向本院聲請核准對林家弘使用之行動電話門號00000000
    00號實施通訊監察，林家弘於99年5月20日經警方持臺灣臺
    中地方法院檢察署檢察官核發之拘票拘提到案後，復供出愷
    他命之來源為蘇大瑋及甲男，因而循線查知上情。蘇大瑋就
    上開全部犯罪事實分別於檢察官偵查時及本院審理中，均自
    白不諱。
四、案經臺灣臺中地方法院檢察署檢察官自動檢舉偵查起訴。
    理  由
壹、證據能力部分：
一、按被告以外之人於偵查中向檢察官所為之陳述，除顯有不可
    信之情況者外，得為證據，刑事訴訟法第159條之1第2項定
    有明文。而所謂不可信情況之認定，法院應審酌被告以外之
    人於陳述時之外在環境及情況，例如：陳述時之心理狀況、
    有無受到外力干擾等，以為判斷之依據，故係決定陳述有無
    證據能力，而非決定陳述內容之證明力。是被告以外之人前
    於偵查中已具結而為證述，除反對該項供述得具有證據能力
    之一方，已釋明「顯有不可信之情況」之理由外，皆得為證
    據；又司法實務運作上，咸認偵查中檢察官向被告以外之人
    所取得之陳述，原則上均能遵守法律規定，不致違法取供，
    其可信性極高，因而明定除顯有不可信之情況者外，得為證
    據，即被告以外之人於偵查中依法應具結者已具結，向檢察
    官所為之陳述，原則上具有證據能力，於例外「顯有不可信
    之情況」，始不具證據能力。本案證人林家弘、夏欣嘩分別
    於檢察官偵查時，均以證人之身分，經檢察官告以具結之義
    務及偽證之處罰，均經具結而擔保其證述之真實性，復無證
    據顯示係遭受強暴、脅迫、詐欺、利誘等外力干擾情形，或
    在影響其等心理狀況致妨礙其自由陳述等顯不可信之情況下
    所為，上揭證人於偵訊時之陳述既無顯不可信之情況，依前
    開說明，自有證據能力。
二、又按查電話監聽譯文，僅屬依據監聽錄音結果予以翻譯之文
    字，固具文書證據之外觀，但實際上仍應認監聽所得之錄音
    帶，始屬調查犯罪所得之證物，乃刑事訴訟法第165條之1第
    2項所稱之新科技證物，如其蒐證程序合法，且當事人已承
    認監聽錄音譯文之內容屬實，或對於該譯文內容並無爭執，
    而法院復已就該譯文依法踐行調查證據程序者，該監聽錄音
    之譯文即與播放錄音有同等價值，自有證據能力（最高法院
    98年度臺上字第527號判決意旨參照）。又若被告或訴訟關
    係人對其譯文之真實性發生爭執或有所懷疑時，法院自應依
    刑事訴訟法第165條之1第2項規定，勘驗該監聽之錄音帶踐
    行調查證據之程序，以確認該錄音聲音是否為本人，及其內
    容與通訊監察譯文之記載是否相符。故如監聽錄音帶已滅失
    ，或因保存不善而無法顯示聲音，而被告或訴訟關係人對監
    聽譯文復有爭執時，因監聽譯文之真實性無法獲得確保，自
    不得僅憑監聽譯文作為判斷之依據（最高法院97年度臺上字
    第6417號判決意旨參照）。查，偵查機關對證人林家弘持用
    之門號0000000000號行動電話實施通訊監察，再依據該監察
    錄音內容製作監聽譯文（見99年度偵字第12164號卷第21─
    22頁、第26頁），於審理時提示被告及辯護人，踐行調查證
    據之程序，足見與上揭有關之監聽譯文，確係被告與陳家弘
    間就買賣毒品之對話，核與監聽錄音有相同之價值，自有證
    據能力。又被告於本院審理時均未指稱譯文內容有何不實，
    足見上開監聽譯文自有證據能力。
三、刑事訴訟法第159條之4規定，可作為證據之文書有：一、除
    顯有不可信之情況外，公務員職務上製作之紀錄文書、證明
    文書。二、除顯有不可信之情況外，從事業務之人於業務上
    或通常業務過程所須製作之紀錄文書、證明文書。三、除前
    二款之情形外，其他於可信之特別情況下所製作之文書。而
    該法條第2款所稱從事業務之人於業務上或通常業務過程所
    須製作之紀錄文書、證明文書，因係於通常業務過程不間斷
    、有規律而準確之記載，且大部分紀錄係完成於業務終了前
    後，無預見日後可能會被提供作為證據之不實登載動機，不
    實之可能性小，除非該等紀錄文書或證明文書有顯然不可信
    之情況，否則有承認其為證據之必要；因此，採取上開文書
    作為證據，應注意該文書之製作，是否係於例行性之業務過
    程中，基於觀察或發現而當場或即時記載之特徵。查卷附之
    門號0000000000號行動電話資料查詢、通聯記錄（見99年度
    偵字第16403號卷第83─100頁），係由電信業者將行動電話
    申裝人之電話號碼、身分證號碼、姓名、出生日期、戶籍地
    址、聯絡電話、申請日期、使用狀態、通話時間及基地台位
    置等資料逐筆紀錄，以資作為其經營行動電話業務之紀錄文
    書，顯非為訴訟上之特定目的而製作，而屬於通常業務過程
    中不間斷之規律性、機械性記載，自屬於從事業務之人於業
    務上或通常業務過程所須製作之紀錄文書，經查亦無顯不可
    信之情況，故上開行動電話資料查詢自應具有證據能力。
四、按刑事訴訟法第159條第1項規定：「被告以外之人於審判外
    之言詞或書面陳述，除法律有規定者外，不得作為證據。」
    其立法意旨，乃在於確保被告之反對詰問權。同法第159 條
    之5第1項規定：「被告以外之人於審判外之陳述，雖不符前
    4條之規定（同法第159條之1至第159條之4），而經當事人
    於審判程序同意作為證據，法院審酌該言詞陳述或書面陳述
    作成時之情況，認為適當者，亦得為證據。」同法條第2項
    規定：「當事人、代理人或辯護人於法院調查證據時，知有
    刑事訴訟法第159條第1項不得為證據之情形，而未於言詞辯
    論終結前聲明異議者，視為有前項之同意。」其立法意旨，
    則在於確認當事人對於傳聞證據有處分權，得捨棄反對詰問
    之權利，同意傳聞證據可作為證據。惟因刑事訴訟制度尚非
    採徹底之當事人進行主義，乃又限制以法院認為適當者，始
    得為證據。因此，當事人同意或依法視為同意某項傳聞證據
    作為證據使用者，實質上即表示有反對詰問權之當事人已捨
    棄其權利，如法院認為適當者，不論該傳聞證據是否具備刑
    事訴訟法第159條之1至第159條之4所定情形，均容許作為證
    據；換言之，當事人捨棄對原陳述人行使反對詰問權者，如
    法院認為適當，即容許該傳聞證據作為證據，不以未具備刑
    事訴訟法第159條之1至第159條之4所定情形為前提（最高法
    院97年度臺上字第6162號判決意旨參照）。查本判決後述引
    用各該被告以外之人於審判外之陳述，皆屬傳聞證據，惟檢
    察官、被告及選任辯護人均知上開證據資料為傳聞證據，但
    於本院準備程序及審判期日中均明確表示同意有證據能力（
    見本院卷第22、32頁），且迄至言詞辯論終結前亦未再聲明
    異議，本院審酌上開證據資料製作時之情況，尚無違法不當
    ，且與本案均具有關連性，認後述所引用證據之證據能力均
    無疑義。
貳、實體部分：
一、被告蘇大瑋於偵查及本院審理時對前揭事實均坦承不諱（詳
    參99年度偵字第16403號卷第22─25頁、第41─42頁、第45
    ─46頁、第76─78頁；本院卷第21頁、33頁反面），核與證
    人林家弘、夏欣嘩於偵訊時證述情節相符（林家弘部分詳參
    99年度偵字第12164號卷(一)第193、196─198頁、99年度偵字
    第12 164號卷(二)第33─35頁、99年度偵字第16403號卷第21
    ─25頁、51頁、106─108頁；夏欣嘩部分詳參99年度偵字第
    16403號卷第58─59頁、105─108頁），並有行動電話門號
    000000 0000號之基本資料查詢、通聯紀錄（見99年度偵字
    第16403號卷第83─100頁）及通訊監察譯文（林家弘與被告
    蘇大瑋部分，見99年度偵字第12164號卷(一)第21─22頁、林
    家弘與夏欣嘩部分，見99年度偵字第12164號卷(一)第26─27
    頁）、99年度偵字第12164號、99年度偵字第13593號起訴書
    、本院99年度訴字第2045號刑事判決各一份在卷，可資佐證
    ，足認被告自白與事實相符，堪以採信。又按販賣毒品之所
    謂販賣行為，須行為人主觀上有營利意圖，且客觀上有販入
    或賣出毒品行為，即足構成，至於實際上是否已經獲利，則
    非所問；必也始終無營利之意思，而以原價或低於原價有償
    讓與他人，方難謂為販賣行為，而僅得以轉讓罪論處（參照
    最高法院93年度臺上字第1651號判決要旨）。再查販賣毒品
    係違法行為，非可公然為之，而第三級毒品愷他命無公定價
    格，係可任意分裝增減分量，且每次買賣之價格、數量，亦
    隨時依雙方之關係深淺、資力、需求量、對行情之認知、來
    源是否充裕、查緝是否嚴緊、購買者被查獲時供述購買對象
    之可能風險之評估等因素，而異其標準，機動調整，非可一
    概論之。則販賣之利得，除非經行為人詳細供出各次所販賣
    毒品之進價及售價，且數量俱臻明確外，實難察得其交易實
    情；然販賣者從價差或量差中牟利，方式雖異，惟其販賣行
    為在意圖營利則屬同一。是以因第三級毒品愷他命量微價高
    ，販賣者率有暴利可圖，茍非意圖販賣營利，一般人焉有可
    能甘冒重度刑責而販賣，從而，雖被告於本件因未能詳述其
    賣出毒品時所確實賺取之差價，惟依前述合理之推論，被告
    販入轉出毒品愷他命時，當皆有意圖營利之犯意，自亦足認
    定。綜上，本件事證明確，被告上開犯行，堪以認定。
二、論罪科刑之理由：
（一）按愷他命屬毒品危害防制條例第2條第2項第3款所定之第
      三級毒品，不得非法販賣。核被告如犯罪事實欄二(一)至(二)
      所為，均係犯毒品危害防制條例第4條第3項之販賣第三級
      毒品罪。而被告上開二次犯行與「甲男」有犯意聯絡，行
      為分擔，均應論以共同正犯。又被告為犯罪事實欄二(一)至
      (二)所載販賣第三級毒品愷他命犯行，因持有第三級毒品愷
      他命之數量需達純質淨重20公克以上，始為毒品危害防制
      條例第11條第5項處罰之行為。本案檢察官並未舉證被告
      所持有販賣之第三級毒品愷他命純質淨重已達20公克以上
      ，且林家弘於購買後尚有向被告表示品質不佳之情事，已
      如前述，尚無證據足資證明被告為供販賣而持有愷他命，
      已屬毒品危害防制條例第11條第5項之犯罪行為。從而，
      尚無販賣第三級毒品之高度行為，吸收持有第三級毒品低
      度行為之情形，併此敘明。被告前曾因違反毒品危害防制
      條例案件，經本院以96年度訴字第96號判處有期徒刑9月
      確定，嗣因符合中華民國九十六年罪犯減刑條例之規定，
      經本院以96年度聲減字第2157號裁定減為有期徒刑4月15
      日，於96年7月18日易科罰金執行完畢，此有臺灣台中地
      方法院檢察署刑案資料查註紀錄表及臺灣高等法院被告前
      案紀錄表各1份在卷可稽，其於受有期徒刑執行完畢後，5
      年以內故意再犯上開有期徒刑以上之販賣第三級毒品愷他
      命2罪，均為累犯，應依刑法第47條第1項規定，各加重其
      刑。
（二）按毒品危害防制條例第17條第2項規定：「犯第4條至第8
      條之罪於偵查及審判中均自白者，減輕其刑。」旨在鼓勵
      犯罪人之悛悔，同時使偵查或審判機關易於發現真實，以
      利毒品查緝，俾收防制毒品危害之效；另鑑於毒品危害防
      制條例第4條至第8條所規定犯罪之處罰內容均非輕微，願
      意勇於面對而不推諉卸責者，當深具決心與勇氣，外界對
      類此有心懺悔遷善者，當給予高度鼓勵。是以法院援引適
      用該條項之規定時，應採取較為寬鬆之標準，方能貫徹並
      發揮增訂該條項之良法美意，同時並可節省司法調查之勞
      費。故不論被告之自白，係出於自動或被動、簡單或詳細
      、一次或多次，並其自白後有無翻異，苟其於偵查及審判
      中均有自白，即應依法減輕其刑（最高法院98年度台上字
      第6928號判決可資參照）。次按犯毒品危害防制條例第四
      條至第八條之罪，於偵查及審判中均自白者，減輕其刑，
      此修正後毒品危害防制條例第17條第2項定有明文，所謂
      於偵查中自白，係指被告對於自己所為已經構成犯罪要件
      之事實，在偵查中向有偵查犯罪職權之公務員坦白陳述而
      言（最高法院99年度台上字第2602號判決參照）。又98年
      5 月20日修正公布之毒品危害防制條例第17條第2項明定
      ：「犯第4條至第8條之罪於偵查及審判中均自白者，減輕
      其刑。」所謂於偵查中自白，係指被告對於自己所為已經
      構成犯罪要件之事實，在偵查中向有偵查犯罪職權之公務
      員坦白陳述而言；至於對阻卻責任或阻卻違法之事由，有
      所主張或辯解，乃辯護權之行使，仍不失為自白（最高法
      院99年度台上字第1522號判決參照）。經查，被告於99年
      8 月19日偵訊時即已供述：有載「甲男」去交45公克K他
      命予林家弘，99年4月28日林家弘與其會面後請其向夏欣
      嘩收取1萬1500元；其後有至刺青店向林家弘拿5公克K他
      命回來自己施用；並坦承於99年5月3日晚上，其與甲男一
      同至臺中市大里區T1網咖交50公克K他命予林家弘，且承
      認與甲男會同林家弘至夏欣嘩家，由林家弘取款交給被告
      等情（詳參99年度偵字第16403號卷第22─25頁）：於99
      年8 月25日偵訊中，並為認罪之供述（詳見99年度偵字第
      16403號卷第45─46頁），於99年11月17日偵訊時，亦供
      明000 0000000號是其母陳昱蓁名義之電話，其有於99年4
      月26日晚上有載「甲男」去刺軍刺青店賣45公克K他命予
      林家弘，且坦承於99年5月3日晚上6至8時間，其與「甲男
      」一同至臺中市大里區T1網咖賣50公克K他命予林家弘等
      情（詳參99年度偵字第16403號卷第76─78頁），復於100
      年2月16日準備程序及100年3月14日本院審理時坦承有上
      開販賣第三級毒品愷他命之犯行不諱（見本院卷第21頁、
      第33頁反面）。依此，被告於偵查中即已承認犯罪，且於
      本院審理及準備程序時再度就販賣第三級毒品愷他命之事
      實為認罪陳述。參照前揭最高法院判決意旨，被告既於偵
      查及審理均有自白，與毒品危害防制條例第17條第2項規
      定相符，自應就其所犯之2罪均減輕其刑，並與前述累犯
      加重部分，依先加後減之順序為之。
（三）被告所犯上開犯罪事實欄二(一)至(二)所載共2次之販賣第三
      級毒品犯行，犯意各別，行為互殊，應分論併罰。
（四）又量刑固屬法院自由裁量之職權，然仍應受比例原則等法
      則之拘束，並非可恣意為之，致礙及公平正義之維護，必
      須兼顧一般預防之普遍適應性與具體個案特別預防之妥當
      性，始稱相當。而刑法第59條之酌量減輕其刑，必於犯罪
      之情狀，在客觀上足以引起一般同情，認為即予宣告法定
      低度刑期，猶嫌過重者，始有其適用；至於被告家境貧困
      、坦白犯行，犯罪所得低微等情狀，僅可為法定刑內從輕
      科刑之標準，不得據為酌量減刑之理由（最高法院51年台
      上字第899號判例意旨參照）。本院考量毒品對社會秩序
      及國民健康危害至鉅，嚴重影響社會治安，販賣之行為情
      節尤重，更應嚴加非難，所為實乃法所不容而懸為厲禁。
      被告為智識健全之成年人，對政府嚴格查緝販賣毒品之行
      為，自無不知之理，竟意圖牟利而屢次販賣第三級毒品愷
      他命，對社會秩序危害甚深。被告上開2次犯行，所販賣
      之愷他命毛重達45公克、50公克，數量非少，依一般國民
      社會感情，難認有何顯可憫恕之處。是被告所為不符合刑
      法第59條酌減其刑規定之適用，辯護人請求依刑法第59條
      酌減其刑（詳見本院卷第35─36頁辯護書），尚屬無據，
      附此敘明。
（五）爰審酌被告高中畢業，當深知施用愷他命嚴重戕害國民身
      心健康，危害國家社會治安，竟與「甲男」為謀個人私利
      ，憑販賣戕害身心之愷他命牟利，而助長施用毒品之惡行
      ，無視於政府制定毒品危害防制條例，杜絕毒品犯罪之禁
      令，而販賣第三級毒品，直接戕害國民身心健康，間接危
      害社會治安，敗壞社會善良風氣，其販賣行為助長毒品流
      通，致生危害於社會，所為實值非難，惟念及被告坦承犯
      行，而其販賣之次數共計2次，對象1人，其中已收取之價
      款為2萬3000元，其販毒次數、對象人數均非眾多，且被
      告雖共同參與販賣毒品之交貨及取款，惟實際主導交易之
      人為「甲男」，被告所取得之款項亦交予「甲男」等一切
      情狀，暨檢察官具體求刑之意見，各量處如主文所示之刑
      ，併定其應執行之刑。
（六）依毒品危害防制條例第19條第1項規定，犯同條例第4條之
      罪者，其供犯罪所用或因犯罪所得之財物，均沒收之，如
      全部或一部不能沒收時，追徵其價額或以其財產抵償之。
      倘犯罪所得之財物為新臺幣時因其本身即為我國現行貨幣
      價值之表示，固不發生追徵其價額之問題；惟其犯罪所得
      若為新臺幣以外之財物，而全部或一部不能沒收時，則應
      追徵其價額，使其繳納與原物相當之價額，或以其財產抵
      償之，方能達到沒收之目的。其供犯罪所用之物若為新台
      幣以外之財物，而全部或一部不能沒收時，亦同（最高法
      院98年度台上字第3039號、96年度臺上字第4562號判決要
      旨參照）。查，被告與甲男共同所犯上揭事實欄所載2次
      販賣第三級毒品愷他命犯行之實際所得各為1萬1500元及1
      萬1500元，應依毒品危害防制條例第19條第1項規定，分
      別於各該次犯罪項下宣告與甲男連帶沒收，如全部或一部
      不能沒收時，依同條項規定，應以其與甲男之財產連帶抵
      償之。
據上論斷，應依刑事訴訟法第299條第1項前段，毒品危害防制條
例第4條第3項、第17條第2項、第19條第1項，刑法第11條、第28
條、第47條第1項、第51條第5款、第9款，判決如主文。
本案經檢察官張國強到庭執行職務。
中    華    民    國     100    年    3   月    30    日
                       臺灣臺中地方法院刑事第八庭
                          審判長法  官  張智雄
                                法  官  陳思成
                                法  官  王金洲
上正本證明與原本無異。
如不服本判決應於收受送達後10日內向本院提出上訴書狀，其未
敘述上訴理由者，並得於提起上訴後10日內向本院補提理由書（
均須按他造當事人之人數附繕本）「切勿逕送上級法院」。
                                書記官  謝明倫
中    華    民    國   100    年    3     月    30    日
附錄論罪科刑法條：
毒品危害防制條例第4條
製造、運輸、販賣第一級毒品者，處死刑或無期徒刑；處無期徒
刑者，得併科新臺幣 2 千萬元以下罰金。
製造、運輸、販賣第二級毒品者，處無期徒刑或 7 年以上有期
徒刑，得併科新臺幣 1 千萬元以下罰金。
製造、運輸、販賣第三級毒品者，處 5 年以上有期徒刑，得併
科新臺幣7百萬元以下罰金。
製造、運輸、販賣第四級毒品者，處 3 年以上 10 年以下有期
徒刑，得併科新臺幣 3 百萬元以下罰金。
製造、運輸、販賣專供製造或施用毒品之器具者，處 1 年以上
7 年以下有期徒刑，得併科新臺幣 1 百萬元以下罰金。
前五項之未遂犯罰之。